【裁判字號】    96,上訴,2237
【裁判日期】    970401
【裁判案由】    強盜等
【裁判全文】
臺灣高等法院高雄分院刑事判決        96年度上訴字第2237號
上  訴  人  臺灣高雄地方法院檢察署檢察官
上  訴  人
即  被  告  丙○○
                    （現另案在臺灣高雄監獄執行中）
指定辯護人  本院公設辯護人  李佩娟
上  訴  人
即  被  告  甲○○
                    （現羈押於臺灣高雄看守所）
指定辯護人  本院公設辯護人  于欣潔
上列上訴人等因被告等強盜案件，不服臺灣高雄地方法院96年度
訴字第2434號中華民國96年10月11日第一審判決（起訴案號：臺
灣高雄地方法院檢察署96年度偵字第7075號），提起上訴，本院
判決如下：
    主  文
原判決關於丙○○「台元當舖」強盜罪及「女人花卡拉OK」強盜
罪部分暨定執行刑均撤銷。
丙○○犯攜帶兇器強盜罪，處有期徒刑肆年陸月，減為有期徒刑
貳年月；扣案可發射子彈具有殺傷力之仿BERETTA 廠92FS型半
自動手槍之改造手槍壹支（含彈匣壹個，槍枝管制編號為：00
00000000號）及具有殺傷力之直徑9.0mm 子彈肆顆，均
沒收之。又共同犯攜帶兇器強盜罪，處有期徒刑肆年陸月，減為
有期徒刑貳年月；扣案可發射子彈具有殺傷力之仿BERETTA 廠
92FS型半自動手槍之改造手槍壹支（含彈匣壹個，槍枝管制編號
為：0000000000號）、具有殺傷力之直徑9.0mm 子彈
肆顆、頭套貳個及彎刀壹把（刀械詳如警卷第捌拾頁下方照片
所示），均沒收之。
其他上訴駁回。
丙○○撤銷部分與上訴駁回部分應執行有期徒刑拾壹年陸月，扣
案可發射子彈具有殺傷力之仿BERETTA 廠92FS型半自動手槍之改
造手槍壹支（含彈匣壹個，槍枝管制編號為：00000000
00號）、具有殺傷力之直徑9.0mm 子彈肆顆、頭套個及西瓜
刀、彎刀各壹把（刀械詳如警卷第捌拾頁下方照片所示），均
沒收之。
    事  實
一、丙○○前於民國（下同）82年間因懲治盜匪條例案件，經臺
    灣臺北地方法院以82年度訴字第3116號判處有期徒刑14年，
    褫奪公權10年確定，並與其所犯之其他罪刑接續執行，而於
    94年11月25日假釋出監，並付保護管束，嗣於96年間經撤銷
    假釋，現在監執行中；另甲○○則曾於79年間因懲治盜匪條
    例案件，經臺灣高等法院以80年度上重訴字第74號判處無期
    徒刑，褫奪公權終身確定，而於93年4 月5 日假釋出監，並
    交付保護管束，現仍在假釋中（以上均不構成累犯）。詎丙○○、甲○○2 人均不知警惕，竟於假釋期間，仍與姓名年
    籍均不詳、綽號「阿松」之成年男子，分別或共同為下列犯
    行：
  (一)丙○○意圖為自己不法之所有，基於強盜之犯意，於95年12
    月中旬某日下午1 時許，騎乘車牌號碼不詳之機車至位於桃
    園縣桃園市○○路280 號之「台元當鋪」，持客觀上對於人
    之生命、身體、安全具有危險性之可發射子彈具有殺傷力之
    仿BERETTA 廠92FS型半自動手槍之改造手槍1 支（含彈匣1
    個，槍枝管制編號為：0000000000號）及具有殺傷力之直徑
    9.0mm 子彈6 顆（所涉違反槍砲彈藥刀械管制條例犯行業經
    臺灣嘉義地方法院判處有期徒刑3 年8 月確定），於進入該
    當鋪後，先向當鋪負責人庚○○佯稱要典當機車，致庚○○
    不察而走出櫃臺，丙○○隨即以上開手槍抵住庚○○，致庚○○不能抵抗，而任由丙○○進入該當鋪辦公室，並取走置
    放於抽屜內之現金新臺幣（下同）8 萬餘元，得手後將庚○○關在廁所內，旋即逃離現場。
  (二)嗣丙○○為掩飾其預備實施之強盜犯行，竟意圖為自己不法
    之所有，基於竊盜之犯意，於96年1 月1 日某時許，持客觀
    上對於人之生命、身體、安全具有危險性之扳手1 支，在不
    詳地點竊取陳麗霞所有之車牌號碼2150-MA 號車牌2 面，得
    手後，預備懸掛於其他自小客車上以掩飾其預備實施之強盜
    犯行。
  (三)丙○○復又與甲○○及「阿松」共同意圖為自己不法之所有
    ，基於強盜之犯意聯絡，先將丙○○所竊得之上開車牌號碼
    2150-MA 號車牌2 面懸掛於甲○○所有車牌號碼8411-MZ 號
    自小客車上，以逃避追緝，再於96年1 月1 日晚上8 時40分
    許，共同搭乘上開自小客車至位於高雄市三民區○○○路30
    6 號之「統一速達股份有限公司」（下稱統一速達公司）後
    ，3 人均著深色頭套，並由丙○○持上開仿BERETTA 廠92FS
    型半自動手槍之改造手槍1 支及子彈6 顆，甲○○及「阿松
    」則分別持客觀上對於人之生命、身體、安全具有危險性之
    彎刀及西瓜刀各1 把（詳如警卷第83頁照片所示），3 人進
    入該公司後，先喝令該公司之員工子○○、丁○○及己○○
    雙手抱頭趴下，而控制3 人之行動，致渠等均不能抗拒後，
    強取統一速達公司之貨款99,798元、PENTEX牌數位相機1 台
    、EPSON 牌投影機1 台、子○○所有之現金200 元及駕照1
    紙、丁○○所有NOKIA 牌手機1 支（序號：00000000000000
    0 號，含門號0000000000號SIM 卡1 張）及現金1,000 元，
    得手後並將子○○、丁○○及己○○等人以膠帶反綁雙手，
    旋即逃離現場，並朋分所得財物。
  (四)丙○○與甲○○復又共同意圖為自己不法之所有，基於強盜
    之犯意聯絡，於96年2 月13日凌晨2 時30分許，共同騎乘車
    牌號碼不詳之機車至位於花蓮市○○○街27號之「女人花卡
    拉OK」，2 人均著深色頭套，並由丙○○持上開仿BERETTA
    廠92FS型半自動手槍之改造手槍1 支及子彈6 顆，甲○○則
    持上開彎刀1 把，2 人進入「女人花卡拉OK」後，先喝令該
    卡拉OK店之員工壬○○、癸○○、辛○○及客人戊○○坐著
    不要動，而控制4 人之行動，致渠等均不能抗拒後，進而強
    取該卡拉OK店櫃臺之現金8,000 餘元、壬○○所有之不詳廠
    牌、序號之手機4 支（含門號0000000000號、0000000000號
    、0000000000號、0000000000號SIM 卡各1 張）、現金1,00
    0 餘元、駕照、身分證、健保卡各1 張、張彰次之身份證1
    張、提款卡2 張、鑰匙2 串、辛○○所有之現金6 萬元、LV
    牌零錢包、小皮夾各1 只、日幣2 萬元、不詳廠牌、序號之
    手機2 支（含門號0000000000號、0000000000號SIM 卡各1
    張）、國際牌數位相機1 台、戊○○所有之現金1 萬餘元、
    勞力士金錶1 支，得手後並將壬○○、癸○○、辛○○及戊○○4 人綑綁，旋即逃離現場，並朋分所得財物，嗣後丙○○、甲○○交給鄭林芳3,000 元及手錶1 只。
二、高雄市政府警察局於統一速達公司強盜案發生後，即由該被
    強劫之0000000000號行動電話之序號，循線追查涉案人，分
    別於96年3 月3 日上午6 時55分許及同年月3 日上午7 時許
    ，在桃園縣八德市○○街9 巷10號及花蓮縣花蓮市豐村105
    之1 號2 處，持檢察官簽發之拘票拘提甲○○及丙○○到案
    ，另持原審法院核發之搜索票在如附表所示之地點實施搜索
    ，並扣押丙○○所有供犯罪用如附表所示之物。丙○○於警
    方尚未查覺其有台元當舖及女人花卡拉OK店強盜犯行前，即
    主動向警員自首其有上開兩件犯行，而查悉上情。
三、案經高雄市政府警察局移送臺灣高雄地方法院檢察署檢察官
    偵查起訴。
    理  由
壹、程序部分：
一、按被告以外之人於偵查中向檢察官所為之陳述，除顯有不可
    信之情況者外，得為證據，刑事訴訟法第159 條之1 第2 項
    定有明文。查本件證人即共同被告丙○○、甲○○於偵查中
    經具結後向檢察官所為之供述，對於被告甲○○、丙○○而
    言，分別具有被告以外之人審判外陳述之性質，均屬傳聞證
    據，惟經本院依法提示予以調查，檢察官、被告及其辯護人
    均對此未表示異議，另本院審酌該書面作成時無違法情事，
    亦無任何顯有不可信之情況，應認有證據能力，而得採為犯
    罪證據。
二、次按被告以外之人於審判外之陳述，雖不符刑事訴訟法第15
    9 條之1 至之4 等4 條之規定，然若當事人於審判程序中同
    意作為證據，法院審酌該言詞陳述或書面陳述作成時之情況
    ，認為適當者，亦得為證據；又當事人、代理人或辯護人於
    法院調查證據時，知有刑事訴訟法第159 條第1 項不得為證
    據之情形，而未於言詞辯論終結前聲明異議者，視為有前項
    之同意，同法第159 條之5 定有明文。此立法意旨在於傳聞
    證據未經當事人之反對詰問予以核實，原則上先予排除。惟
    若當事人已放棄反對詰問權，於審判程序中表明同意該等傳
    聞證據可作為證據；或於言詞辯論終結前未聲明異議，基於
    尊重當事人對傳聞證據之處分權，及證據資料愈豐富，愈有
    助於真實發見之理念，且強化言詞辯論主義，使訴訟程序得
    以順暢進行，上開傳聞證據亦均具有證據能力。查本件證人
    鄭林芳、李皇緯、蔡國輝、乙○○、庚○○、子○○、己○○、丁○○、壬○○、黃秀蓮於警詢之供述，具有被告以外
    之人書面陳述之性質，屬傳聞證據，惟經本院依法提示予以
    調查，檢察官及被告均對此未表示異議，且經本院審酌該書
    面作成時無違法情事。另證人即共同被告丙○○、甲○○於
    警詢中之供述，對於被告甲○○、丙○○而言，分別具有被
    告以外之人審判外陳述之性質，均屬傳聞證據，惟經本院依
    法提示予以調查，檢察官及被告均對此未表示異議，另本院
    審酌該書面作成時無違法情事，均應認有證據能力，而得作
    為證據。
貳、實體部分
一、被告丙○○「台元當舖」強盜案部分：
    被告丙○○此部分犯行，迭據其於警詢、檢察官偵查、原審
    及本院審理時均坦承不諱，核與證人即被害人指訴情節相符
    （見偵一卷第155 、156 頁），且有被告丙○○所有之仿BE
    RETTA 廠92FS型半自動手槍之改造手槍1 支（含彈匣1 個，
    槍枝管制編號為：0000000000號）及直徑9.0mm 子彈6 顆扣
    案可資佐證，並有證人鄭林芳96年3 月3 日搜索扣押筆錄、
    扣押物品清單各1 份（見警卷第174 至178 頁）在卷可稽；
    而上開槍枝及子彈經送內政部警政署刑事警察局鑑定後，認
    該槍枝機械性能良好，可擊發適用子彈，具殺傷力，而扣案
    子彈經試射後，可擊發，具殺傷力，此亦有刑事警察局96年
    4 月3 日刑鑑字第0960039311號槍彈鑑定書1 紙在卷足憑（
    見偵一卷第97至99頁）。是被告丙○○此部分之自白，已有
    相當之證據資料予以補強，且與事實相符，應堪信為真實。
二、被告丙○○竊盜車牌部分：
    上開被告丙○○偷竊陳麗霞所有2150-MA 號小客車車牌兩面
    之事實，業據被告丙○○於警偵訊、原審及本院審理時坦承
    不諱，核與證人乙○○於警詢時供稱：該車牌係被告丙○○
    放在伊位於桃園市○○路385 巷、9 號2 樓之1 之住處等語
    相符（見警卷第49、50頁），且有被害人陳麗霞所有遭竊之
    車牌號碼2150-MA 號車牌2 面扣案可稽，並有證人乙○○96
    年3 月3 日搜索扣押筆錄、扣押物品清單各1 份、車輛失竊
    車牌遺失作業詳細資料畫面1 紙（見警卷第52、138 至141
    頁）在卷可稽。是被告丙○○此部分之自白，亦已有相當之
    證據資料予以補強，堪認與事實相符，應可信為真實。
三、被告丙○○、甲○○結夥強盜部分：
  (一)被告丙○○、甲○○夥同綽號「阿松」之成年男子，於前開
    時地，強劫統一速達公司員工子○○等人財物之事實，業據
    被告丙○○、甲○○於警詢、檢察官偵查及原審審理時坦承
    不諱，核與證人即被害人子○○、丁○○及己○○於警詢時
    指訴之情節相符（見警卷第89至95、97、98、100 、101 、
    103 頁），且經證人即被害人子○○、己○○於警詢時指認
    被告甲○○及「阿松」行搶時所持之彎刀及西瓜刀各1 把（
    見警卷第83、84、87、88頁）。證人蔡國輝於警詢時亦證稱
    ：「其所持用之NOKIA 牌手機1 支（序號：00000000000000
    0 號）是其友人即被告丙○○所給的」（見警卷第40、46頁
    ）；而該手機確係被害人丁○○遭搶之手機，益證被告丙○○確係本件強盜犯行之行為人。此外，並有被告丙○○所有
    之仿BERETTA 廠92FS型半自動手槍之改造手槍1 支（含彈匣
    1 個，槍枝管制編號為：0000000000號）、直徑9.0mm 子彈
    6 顆、彎刀及西瓜刀各1 把（詳如警卷第83頁下方照片所示
    ）、頭套3 個及陳麗霞所有遭竊之車牌號碼2150-MA 號車牌
    2 面扣案可資佐證，另有被告甲○○、證人鄭林芳、乙○○
    96年3 月3 日搜索扣押筆錄、扣押物品清單各3 份（見警卷
    第126 至129 、138 至141 、174 、178 頁）在卷可稽，而
    上開槍枝及子彈經送刑事警察局鑑定後，認均具有殺傷力，
    亦已如上所述。是被告丙○○、甲○○此部分之自白，已有
    相當之證據資料予以補強，且與事實相符，應堪信為真實。
  (二)被告丙○○、甲○○前揭在「女人花卡拉OK」店強劫壬○○
    等人財物之事實，業據被告丙○○、甲○○於警詢、檢察官
    偵查及原審審理時均坦承不諱，核與證人即被害人壬○○、
    辛○○、癸○○、戊○○於警詢時指訴之情節相符（見警卷
    第78至80頁及本院卷）。證人鄭林芳於警詢時且證稱：我知
    道丙○○、甲○○二人有犯女人花卡拉OK強盜案，因他們要
    去做案之前有在我的釣魚場討論，搶完後拿3,000 元給我，
    隔天又拿一只手錶叫我拿去典當，因手錶後來壞掉，我把它
    丟棄等語（見警卷第9 、10頁）。另證人即被告甲○○之子
    李皇緯於警詢時亦證稱扣案之國際牌數位相機1 台係被告甲○○拿給我的（見警卷第105 、106 頁），而與本件被告2
    人自白強盜被害人戊○○勞力士金錶1 只及被害人辛○○之
    國際牌數位相機1 台等犯罪情節均互核相符，益證被告2 人
    確係本件強盜犯行之行為人。此外，並有被告丙○○所有之
    仿BERETTA 廠92FS型半自動手槍之改造手槍1 支（含彈匣1
    個，槍枝管制編號為：0000000000號）、直徑9.0mm 子彈6
    顆、彎刀1 把（詳如警卷第83頁下方照片所示）、頭套2 個
    及被害人辛○○遭強盜之國際牌數位相機1 台、日幣1 萬元
    1 紙扣案可稽，另有被告丙○○、甲○○、證人鄭林芳、乙○○96年3 月3 日搜索扣押筆錄、扣押物品清單各5 份（見
    警卷第119 至120 、126 至129 、131 至134 、138 至141
    、174 、178 頁）在卷可稽，而上開槍枝及子彈經送刑事警
    察局鑑定後，認均具有殺傷力，亦已如上所述。是被告丙○○、甲○○此部分之自白，已有相當之證據資料予以補強，
    且與事實相符，應堪信為真實。
  (三)被告甲○○於本院審理時雖翻異前詞，否認有上揭犯行，辯
    稱：實際上係乙○○參與本件強盜犯行，我係替乙○○擔罪
    ，在警偵訊及原審審理時之自白是不實在的等語。被告丙○○亦附合甲○○之說詞，於本院審理時證述：甲○○並未參
    與前揭強盜罪，是乙○○參與的等語。然查被告甲○○於79
    年間曾因盜匪案，被判處無期徒刑確定，於93年4 月5 日假
    釋出監，此為被告甲○○供承在卷，並有臺灣高等法院被告
    前案紀錄表在卷可稽，其於假釋中再犯罪，當會被撤銷假釋
    ，再執行殘刑，此嚴重性應為被告甲○○所認識，若非其確
    有參與犯罪，殊不可能輕易替他人擔罪，且所辯亦與上開證
    人鄭林芳、李皇緯之證詞不符，應係事後為避免被撤銷假釋
    所為飾卸之詞，不足採信，被告丙○○之證述亦與其先前之
    陳述不符，顯係迴護甲○○之詞，亦不足取。
四、綜上所述，被告丙○○、甲○○罪證已甚明確，均應依法論
    科。按刑法第321 條第1 項第3 款所謂之兇器，其種類並無
    限制，凡客觀上足以對人之生命、身體安全構成威脅，具有
    危險性之兇器均屬之（最高法院79年臺上字第5253號著有判
    例可資參照）。本件被告丙○○、甲○○及共同正犯「阿松
    」犯罪所持之仿BERETTA 廠92FS型半自動手槍之改造手槍1
    支（含彈匣1 個，槍枝管制編號為：0000000000號）及直徑
    9.0mm 子彈6 顆、彎刀及西瓜刀各1 把，業據扣案；而上開
    槍枝及子彈經送內政部警政署刑事警察局鑑定後，認該槍枝
    機械性能良好，可擊發適用子彈，具殺傷力，而扣案子彈經
    試射後，可擊發，具殺傷力，均如前述；另扣案彎刀及西瓜
    刀各1 把，刀刃均為金屬材質，質地堅硬，且刀鋒均銳利異
    常，有彎刀及西瓜刀各1 把扣案可稽，客觀上均顯然足以對
    人之生命、身體、安全構成威脅，具有危險性，乃屬兇器，
    堪予認定。另被告丙○○如犯罪事實(二)所持之扳手1 支，雖
    未據扣案，然其為金屬材質，質地堅硬，客觀上顯然足以對
    人之生命、身體、安全構成威脅，具有危險性，乃屬兇器，
    亦堪予認定。核被告丙○○就犯罪事實(一)所為係犯刑法第33
    0 條第1 項之攜帶兇器強盜罪；就犯罪事實(二)所為係犯刑法
    第321 條第1 項第3 款之攜帶兇器竊盜罪；就犯罪事實(三)所
    為係犯刑法第330 條第1 項之結夥攜帶兇器強盜罪；就犯罪
    事實(四)所為係犯刑法第330 條第1 項之攜帶兇器強盜罪。被
    告甲○○就犯罪事實(三)所為係犯刑法第330 條第1 項之結夥
    攜帶兇器強盜罪；就犯罪事實(四)所為係犯刑法第330 條第1
    項之攜帶兇器強盜罪。被告丙○○、甲○○及「阿松」就如
    犯罪事實(三)所示之犯行，另被告丙○○、甲○○就如犯罪事
    實(四)所示之犯行，分別有犯意聯絡及行為分擔，均應論以共
    同正犯。被告丙○○所犯上開4 罪及被告甲○○所犯上開2
    罪，犯意各別，應予分論併罰。又被告丙○○為警拘補後，
    經警詢問其統一速達公司強盜案情形時，在警方尚未查覺其
    另犯他案前，主動向警方供出其另犯桃園「台元當舖」及花
    蓮「女人花卡拉OK」強盜案，此情業據證人即承辦警員蘇慶
    荃於本院審理時證述屬實（見本院96年12月31日筆錄）並有
    被告丙○○之警詢筆錄在卷可證，是被告丙○○就該犯罪事
    實(一)之台元當舖強盜案及犯罪事實(四)之女人花卡拉OK強盜案
    。合乎自首要件，應依刑法第62條前段減輕其刑，此部分犯
    罪時間均在96年4 月24以前並均依中華民國96年罪犯減刑條
    例第6 條、第2 條、第1 項第3 款規定減輕其刑二分之一。
    犯罪事實(二)所示被告丙○○所竊取車牌罪部分，犯罪時間是
    在96年4 月24日以前，亦合於中華民國96年罪犯減刑條例所
    定之減刑條件，應予減其刑二分之一。被告丙○○所犯上開
    肆罪，被告甲○○上開所犯二罪，均應分論併罰。
五、原審就被告丙○○犯罪事實(二)(三)部分及被告甲○○部分，因
    而適用刑法第28條、第321 條第1 項第3 款、第330 條第1
    項、第38條第1 項第1 、2 款、第51條第5 款，中華民國96
    年罪犯減刑條例第2 條第1 項第3 款、第7 條、第10條第1
    項，審酌被告丙○○前於82年間因懲治盜匪條例案件，經臺
    灣臺北地方法院以82年度訴字第3116號判處有期徒刑14年，
    褫奪公權10年確定，並與其所犯之其他罪刑接續執行，而於
    94 年11 月25日假釋出監，並付保護管束，嗣於96年間經撤
    銷假釋，現在監執行中，而被告甲○○則曾於79年間因懲治
    盜匪條例案件，經臺灣高等法院以80年度上重訴字第74號判
    處無期徒刑，褫奪公權終身確定，而於93年4 月5 日假釋出
    監，並交付保護管束，現仍在假釋中，詎被告2 人均不知悔
    改，於犯下上開懲治盜匪條例案件經假釋後，仍再為本件強
    盜及竊盜犯行，惡性實為重大，且被告2 人正值壯年之際，
    不思正途以賺取財物，為圖一己私利，以持改造手槍、彎刀
    、西瓜刀等強暴方式強取被害人等人之財物，手段惡劣，除
    造成被害人等人受到實質之傷害外，並影響居民安全及社會
    治安甚大，實應予嚴懲，以收刑罰教化之效，惟念渠等犯後
    （於警偵訊及原審）均能坦承犯罪，態度尚佳，並衡量被告
    2 人犯罪之動機、目的、手段、所生之損害等一切情狀，就
    被告丙○○所犯如事實(二)所示竊盜罪，科處有期徒刑捌月，
    減為有期徒刑肆月，就事實(三)所示結夥攜帶兇器強盜罪，科
    處有期徒刑玖年陸月；就被告甲○○所犯事實(三)所示結夥攜
    帶兇器強盜罪部分，科處有期徒刑玖年陸月；事實(四)共同攜
    帶兇器強盜罪部分，科處被告甲○○有期徒刑捌年陸月，並
    定被告甲○○應執行刑為有期徒刑拾貳年。並以被告丙○○
    、甲○○犯事實(三)所示結夥攜帶兇器強盜罪，被告丙○○所
    攜帶之仿BERETTA 廠92FS型半自動手槍之改造手槍1 支及子
    彈4 顆（原扣得6 顆，經鑑驗發射2 顆，只剩4 顆），經鑑
    識結果，具殺傷力，屬違禁物，被告甲○○及「阿松」所持
    之彎刀及西瓜刀各1 把與頭套3 個，均係供犯罪所用之物，
    且為被告丙○○所有，應分別依刑法第38條第1 項第1 、2
    款之規定宣告沒收。被告甲○○犯事實(四)所示共同攜帶兇器
    強盜罪，被告丙○○所持之上開改造手槍、子彈及被告甲○○所持之上開彎刀1 把及渠2 人所載之頭套2 個，分別屬違
    禁物及被告丙○○所有，供犯罪所用之物，均應依刑法第38
    條第1 項第1 、2 款規定宣告沒收。並明被告丙○○犯事
    實(二)竊盜罪所持之扳手1 支，未據扣案，應可推論該支扳手
    已由丙○○於行竊後丟棄，且已滅失，故不予宣告沒收。其
    認事用法皆無不合，量刑亦稱允當，被告李國忠上訴否認犯
    罪，被告丙○○上訴指摘原判決量刑太重及檢察官上訴指摘
    定應執行刑所減縮之刑度太多為不當，均無理由，應予駁回
    。
六、原審就被告丙○○所犯事實(一)攜帶兇器強盜罪及事實(四)共同
    攜帶兇器強盜罪部分予以論罪科刑，固非無見；然查被告丙○○就此二罪尚未被警方發覺前，即向警方自首，已如前述
    ，原審未認係自首，而未依自首之例酌減其刑，尚有未洽。
    被告就此部分上訴執此指摘原判決此部分不當，非無理由，
    應由本院將原判決此部分及定執行刑撤銷，審酌被告丙○○
    曾有盜匪罪前科，假釋中不知安分悔過，竟持兇器再犯罪，
    危害社會治安至鉅，惟念其犯罪後，向警方自首坦承犯罪等
    一切情狀，爰就攜帶兇器強盜罪部分，科處有期徒刑肆年陸
    月，減為有期徒刑貳年月；就共同攜帶兇器強盜罪部分，
    亦科處有期徒刑肆年陸月，減為有期徒刑貳年月；被告丙○○犯事實(一)之罪所攜帶之上開改造手槍1支及子彈4顆，及
    犯事實(四)之罪所攜帶之上開槍彈、彎刀及戴用之頭套兩個，
    分別屬違禁物及被告供犯罪所用之物，均應依刑法第38條第
    1項第1、2款宣告沒收。
七、本判決主文第2 項被告丙○○撤銷改判部分，與上訴駁回部
    分，應執行有期徒刑拾壹年陸月，扣案可發射子彈具殺傷力
    之BERETTA 廠92FS型半自動手槍之改造手槍1 支（含彈匣1
    個、槍枝編號為：0000000000號）、子彈4 顆（扣案子彈6
    顆，因送鑑定試射2 顆，僅剩4 顆）、頭套3 個及西瓜刀、
    彎刀各1 把均沒收。
八、如附表所示之扣案物品，除上開應予沒收之仿BERETTA 廠92
    FS型半自動手槍之改造手槍1 支、子彈4 顆、彎刀及西瓜刀
    各1 把、頭套3 個外，其餘扣案物品均與本件犯罪事實無關
    ，故不予宣告沒收，附此明。
據上論斷，應依刑事訴訟法第368 條、第369 條第1 項前段、第
364 條、第299 條第1 項前段，刑法第28條、第330 條第1 項、
第62條、第38條第1 項第1 款、第2 款、第51條第5 款，中華民
國96年罪減刑條例第2 條第1 項第3 款、第7 條、第10條第1 項
，判決如主文。
本案經檢察官姜麗儒到庭執行職務。
中    華    民    國    97    年    4     月    1     日
                  刑事第四庭    審判長法  官   蕭權閔
                                      法  官   吳進寶
                                      法  官   陳吉雄
以上正本證明與原本無異。
強盜部分如不服本判決應於收受本判決後10日內向本院提出上訴
書狀，其未敘述上訴理由者，並得於提起上訴後10日內向本院補
提理由書狀（均須按他造當事人之人數附繕本）「切勿逕送上級
法院」。
其餘不得上訴。
中    華    民    國    97    年    4     月    2     日
                                      書記官   郭蘭蕙
附錄  本判決論罪科刑法條：
刑法第321條第1項第3款
（加重竊盜罪）
犯竊盜罪而有左列情形之一者，處6 月以上、5 年以下有期徒刑
：
三攜帶兇器而犯之者。
刑法第330條第1項
（加重強盜罪）
犯強盜罪而有第321 條第1 項各款情形之一者，處7 年以上有期
徒刑。
附表：
┌──┬──────┬──────┬─────────────┐
│編號│  搜索時間  │  搜索地點  │扣      押      物      品│
├──┼──────┼──────┼─────────────┤
│1   │96年3 月3 日│桃園縣八德市│安全帽1頂、鴨舌帽5頂、口罩│
│    │6 時55分起至│建安街9 巷10│5個、棉質手套9只、麻布手套│
│    │10時30分止  │號乙○○住處│1包、頭套1頂、玩具手槍1 枝│
│    │            │            │、開山刀1把、西瓜刀1把、  │
│    │            │            │NOKIA牌手機1支（含門號0915│
│    │            │            │323273SIM卡）             │
├──┼──────┼──────┼─────────────┤
│2   │96年3 月3 日│花蓮縣花蓮市│92手槍1枝（含彈匣1個）、子│
│    │7 時起至7 時│豐村105 之1 │彈6顆、NOKIA手機1具（門號 │
│    │45分止      │號          │：0000000000）、銀色安全帽│
│    │            │            │1頂、粉紅色安全帽1頂、紅色│
│    │            │            │口罩1個                   │
├──┼──────┼──────┼─────────────┤
│3   │96年3 月3 日│台北縣汐止市│改造手槍1枝（含彈匣1個）、│
│    │7 時15分起至│水源路二段72│子彈11顆                  │
│    │8 時40分止  │巷26弄13號  │                          │
├──┼──────┼──────┼─────────────┤
│4   │96年3 月3 日│花蓮縣花蓮市│手機1具（序號：00000000000│
│    │9 時45分起至│國盛八街1 巷│1377）、日幣1萬元         │
│    │10時15分止  │3 號3樓     │                          │
├──┼──────┼──────┼─────────────┤
│5   │96年3 月3 日│桃園市○○路│頭套2個、刀子1支、車號2150│
│    │10時起至11時│385 巷9 號2 │-MA車牌2面、手套5雙、三星 │
│    │止          │樓之1       │牌手機1具（序號：000000000│
│    │            │            │062676）                  │
├──┼──────┼──────┼─────────────┤
│6   │96年3 月3 日│雲林縣麥寮鄉│國際牌數位相機1台         │
│    │14時45分起至│霄仁130 號  │                          │
│    │15時5 分止  │            │                          │
└──┴──────┴──────┴─────────────┘
                                                QW


司法院資訊處製作；財團法人民間司法改革基金會備份。
